臺灣新竹地方法院刑事判決　　　　　　　　　　　　　　九十年度易字第七七一號
　　公　訴　人　臺灣新竹地方法院檢察署檢察官
　　被　　　告　甲○○
右列被告因違反毒品危害防制條例案件，經檢察官聲請簡易判決處刑（九十年度毒偵
字第一一二五號），經認不宜，改依通常程序審理，暨移請併案審理（九十年度偵字
第四三０八號、九十年度毒偵字第一六五九號、九十年度毒偵字第一九五三號、九十
一年度毒偵字第一九五號），本院判決如左：
    主  文
甲○○連續施用第二級毒品，累犯，處有期徒刑玖月。扣案之第二級毒品安非他命貳
包（毛重分別為拾點柒肆、零點玖玖公克）、安非他命毛重零點柒公克、安非他命殘
渣袋壹只（量微無法分離）均沒收銷燬之，玻璃吸食器壹組，沒收。
    事  實
一、甲○○於民國八十九年間因違反毒品危害防制條例案件，經本院以八十九年度竹
    簡字第三一三號判決判處有期徒刑四月確定，並諭知易科罰金之折算標準，於九
    十年六月二十九日執行完畢。
二、甲○○前因施用毒品案件，經本院於八十八年七月五日以八十八年度毒聲字第一
    二八五號裁定送觀察、勒戒後，認無繼續施用毒品之傾向，由臺灣新竹地方法院
    檢察署檢察官於八十八年七月二十一日以八十八年度偵字第四四一四、五二八七
    號為不起訴處分確定後，復因施用第二級毒品案件，經本院於八十九年三月二十
    三日以八十九年度毒聲字第七三八號裁定送觀察、勒戒後，認有繼續施用毒品之
    傾向，又經本院於八十九年六月二十七日以八十九年度毒聲字第一五五五號裁定
    令入強制戒治施以強制戒治，並經本院於同日以八十九年度竹簡字第三一三號判
    處有期徒刑四月確定，於九十年三月十二日再以九十年度毒聲字第四一二號裁定
    停止戒治，所餘戒治期間付保護管束，保護管束期間自九十年三月三日起至同年
    六月七日止。
三、詎甲○○仍不知悔改，竟基於概括之犯意，自保護管束期間內之九十年四月間某
    日起至九十一年四月間某日止，在其位於新竹市○區○○里○○路二之一號之住
    處，以將第二級毒品安非他命置於玻璃吸食器內加熱吸食煙霧之方式，連續施用
    第二級毒品安非他命多次，嗣於九十年五月二日經臺灣新竹地方法院檢察署觀護
    人採其尿液經送驗結果呈甲基安非他命陽性反應，且為警於九十年七月七日晚
    間十時二十五分許，在新竹市○○路○段五八二號南寮保齡球館為警查獲，並扣
    得安非他命二包（毛重分別為十點七四、零點九九公克）。九十年十二月十二
    日下午二時三十分許，在新竹市○○路四五二巷十八弄十二號前為警查獲後，帶
    同警方至新竹市○○路二之一號之住處起出安非他命毛重零點七公克，以及其所
    有供施用安非他命之玻璃吸食器一組。九十一年二月四日晚上九時三十分許在
    新竹市○○路三七八巷內為警查獲，並扣得安非他命殘渣袋一只。甲○○並另由
    本院於九十一年六月二十七日以九十一年度毒聲字第六五一號裁定令入戒治處所
    施以強制戒治。
三、案經臺灣新竹地方法院檢察署檢察官簽分聲請簡易判決處刑，暨新竹市警察局第
    一分局、新竹市警察局第二分局報告臺灣新竹地方法院檢察署檢察官移請併案審
    理。
    理  由
一、訊據被告甲○○對於右揭時地連續施用第二級毒品安非他命之犯行坦承不諱，復
    有第二級毒品安非他命二包（毛重分別為十點七四、零點九九公克）、安非他命
    毛重零點七公克、安非他命殘渣袋一只、玻璃吸食器一組扣案可稽，且其於九十
    年五月二日、九十年五月十六日經臺灣新竹地方法院檢察署觀護人通知所採集之
    尿液，以及其於九十年七月十七日、九十年十二月十二日、九十一年二月四日為
    警查獲後所採集之尿液，經送檢驗結果，均呈安非他命之陽性反應，有臺灣新竹
    地方法院檢察署九十年五月二日受保護管束人（被告）尿液檢體監管紀錄表、昭
    信科技顧問股份有限公司（下稱昭信公司）於九十年五月七日出具濫用藥物陽性
    檢體檢驗報告、臺灣新竹地方法院檢察署九十年五月十六日受保護管束人（被告
    ）尿液檢體監管紀錄表、昭信科技顧問股份有限公司（下稱昭信公司）於九十年
    五月二十八日出具濫用藥物陽性檢體檢驗報告各一份附於本院卷內，以及新竹市
    警察局九十年七月十九日辦理煙毒麻醉藥品尿液送驗受檢人真實姓名代號對照表
    暨送驗登記簿、新竹市衛生局九十年七月十九日出具竹市衛六字第一一０四四號
    不法藥物尿液初步篩檢報告書（見九十年度偵字第四三０八號卷宗第四六、四七
    頁）、憲兵司令部刑事鑑識中心於九十年十一月二十一日出具（九十）綱得字第
    一五三四七號鑑驗通知書（見九十年度毒偵字第一六五九號卷宗第十頁）、新竹
    市警察局第二分局九十年十二月辦理違反毒品危害防制條例罪案尿液送檢人真實
    姓名代號對照表暨送驗登記簿、新竹市衛生局九十年十二月十九日出具竹市衛六
    字第一九五八八號不法藥物尿液初步篩檢報告書（見九十年度偵字第一九五三號
    卷宗第三九、四十頁）、新竹市警察局第二分局九十一年二月辦理違反毒品危害
    防制條例罪案尿液送檢人真實姓名代號對照表暨送驗登記簿、新竹市衛生局九十
    一年二月六日出具竹市衛六字第一九四七號不法藥物尿液初步篩檢報告書、憲兵
    司令部刑事鑑識中心於九十一年五月十七日出具（九一）綱得字第０六四四一號
    鑑驗通知書（附於九十一年度毒偵字第一九五號卷宗內）各一件在卷可查，足徵
    被告自白與事實相符，其犯行堪以認定。又被告前因施用毒品案件，經本院於八
    十八年七月五日以八十八年度毒聲字第一二八五號裁定送觀察、勒戒後，認無繼
    續施用毒品之傾向，由臺灣新竹地方法院檢察署檢察官於八十八年七月二十一日
    以八十八年度偵字第四四一四、五二八七號為不起訴處分確定後，復因施用第二
    級毒品案件，經本院於八十九年三月二十三日以八十九年度毒聲字第七三八號裁
    定送觀察、勒戒後，認有繼續施用毒品之傾向，又經本院於八十九年六月二十七
    日以八十九年度毒聲字第一五五五號裁定令入強制戒治施以強制戒治，並經本院
    於同日以八十九年度竹簡字第三一三號判處有期徒刑四月確定，於九十年三月十
    二日再以九十年度毒聲字第四一二號裁定停止戒治，所餘戒治期間付保護管束，
    保護管束期間自九十年三月三日起至同年六月七日止，此有臺灣新竹地方法院檢
    察署刑案資料查註紀錄表、臺灣高等法院被告全國前案紀錄表各一件附卷可稽，
    本件事證明確，被告再次施用第二級毒品安非他命之犯行堪予認定，應予依法論
    科。
二、核被告甲○○所為，係犯毒品危害防制條例第十條第二項之施用第二級毒品罪。
    又其持有第二級毒品安非他命後進而施用，其持有第二級毒品安非他命之低度行
    為，應為施用之高度行為所吸收，爰不另論其持有第二級毒品罪。又被告所為多
    次施用第二級毒品行為，時間緊接，犯罪構成要件相同，顯係出於概括之犯意為
    之，應依連續犯之規定論以一罪，並依法加重其刑。又公訴人雖僅就其於九十年
    五月二日採尿時回溯前九十六小時內某時施用第二級毒品安非他命之犯行起訴，
    惟其餘未經起訴部分與上開已起訴部分具有連續犯之裁判上不可分關係，本院自
    得一併審理，併此敘明。按「上訴人於三十一年一月間所犯之竊盜罪，既與三十
    二年四月九日所犯之竊盜罪係出於概括之犯意，應依連續犯處斷，而其連續行為
    之終了，又在另一犯罪之有期徒刑執行完畢後五年以內，自仍無解於累犯罪之成
    立。」最高法院著有三十三年上字第一五七七號判例可資參照。被告於民國八十
    九年間因違反毒品危害防制條例案件，經本院以八十九年度竹簡字第三一三號判
    決判處有期徒刑四月確定，於九十年六月二十九日易科罰金執行完畢，有臺灣新
    竹地方法院檢察署刑案資料查註紀錄表及臺灣高等法院被告全國前案紀錄表各一
    份在卷足參，其於執行完畢後之五年以內再犯本件有期徒刑以上之罪，為累犯，
    揆諸前揭判例意旨，仍應依刑法第四十七條規定遞加重其刑。爰審酌被告前經觀
    察、勒戒、強制戒治後，再犯本件毒品犯行，顯然自制力薄弱，施用期間甚長，
    無視法令之禁止，惟念其所為僅戕害自身身心健康，所生危害均尚非重大，且犯
    罪後於本院訊問審理時坦白承認施用毒品等一切情狀，判處如主文所示之刑，以
    示懲戒。
三、至扣案之第二級毒品安非他命二包（毛重分別為十點七四、零點九九公克）、安
    非他命毛重零點七公克、安非他命殘渣袋一只（量微無法分離），屬違禁物，不
    問屬於被告與否，應依毒品危害防制條例第十八條第一項前段之規定，均沒收銷
    燬之，扣案之玻璃吸食器一組係被告所有用以施用第二級毒品安非他命等情，業
    據被告於本院審理時供陳在卷，應依刑法第三十八條第一項第二款之規定沒收之
    。
據上論斷，應依刑事訴訟法第四百五十二條、第二百九十九條第一項前段，毒品危害
防制條例第十條第二項、第十八條第一項前段，刑法第十一條前段、第五十六條、第
四十七條、第三十八條第一項第二款，判決如主文。
本案經檢察官陳榮林到庭執行職務。
中      華      民      國    九十一    年      九      月      三十    日
                              臺灣新竹地方法院刑事第二庭
                                      法  官  雷  雅  雯
右正本證明與原本無異。
如不服本判決，應於判決送達後十日內向本院提出上訴狀（應附繕本），上訴於臺灣
高等法院。
                                      書記官  汪  淑  菁
中      華      民      國    九十一    年      九      月      三十    日
附錄本案論罪科刑法條全文：
毒品危害防制條例第十條第二項：
施用第二級毒品者，處三年以下有期徒刑。
